臺灣高雄地方法院民事裁定　　　　　　　111年度雄聲字第1號
聲　請　人　葉漫鈴　

上列聲請人因本院110 年度雄簡字第1767號請求清償借款事件，
聲請交付法庭錄音光碟，本院裁定如下：
    主  文
准予交付聲請人本院高雄簡易庭一一０年度雄簡字第一七六七號
請求清償借款事件民國一一０年十一月十一日言詞辯論期日之法
庭錄音光碟。
聲請人就第一項所示法庭錄音光碟內容，不得散布、公開播送或
為非正當目的使用。
聲請費用由聲請人負擔。
    理  由
一、聲請意旨略以：為期明瞭本院高雄簡易庭110 年度雄簡字第
    1767號請求清償借款事件（下稱系爭事件）於民國110 年11
    月11日開庭內容，爰依法聲請交付上開言詞辯論期日之錄音
    光碟等語。
二、按當事人及依法得聲請閱覽卷宗之人，因主張或維護其法律
    上利益，得於開庭翌日起至裁判確定後6 個月內，繳納費用
    聲請法院許可交付法庭錄音或錄影內容；持有法庭錄音、錄
    影內容之人，就所取得之錄音、錄影內容，不得散布、公開
    播送，或為非正當目的之使用，法院組織法第90條之1 第1
    項前段、第90條之4 第1 項分別定有明文。次按當事人及依
    法得聲請閱覽卷宗之人，因主張或維護其法律上利益，聲請
    交付法庭錄音或錄影內容時，應敘明理由，由法院為許可與
    否之裁定；法院受理前項聲請，如認符合聲請人要件，並在
    聲請期間內提出，且就所主張或維護法律上之利益已敘明者
    ，除法令另有排除規定外，應予許可；其聲請經法院裁定許
    可者，每張光碟應繳納費用新臺幣50元，法庭錄音錄影及其
    利用保存辦法第8 條第1 至3 項亦規定甚明。另維護並主張
    法律上之利益者，舉凡核對更正筆錄、他案訴訟所需等均屬
    之，此觀諸該條項修正理由即明。
三、經查，聲請人為系爭事件之被告，為依法得聲請閱覽卷宗之
    人，復已敘明聲請交付法庭錄音以維護其法律上利益之理由
    係為了明瞭開庭內容，經核與法院組織法第90條之1 第1 項
    前段、法庭錄音錄影及其利用保存辦法第8 條第1 、2 項之
    規定亦無不合，故准許交付系爭事件110 年11月11日言詞辯
    論期日之法庭錄音光碟。惟聲請人依法就取得之法庭數位錄
    音光碟內容，不得散布、公開播送，或非為本件訴訟之正當
    目的使用，併特予裁示以促其注意遵守。
四、爰依法院組織法第90條之1 第1 項前段、第90條之4 第1 項
    ，法庭錄音錄影及其利用保存辦法第8 條，民事訴訟法第22
    0 條，裁定如主文。
中    華    民    國   111    年    1     月    11    日
                  高雄簡易庭  法      官  謝宗翰
以上正本係照原本作成。
本裁定不得抗告。
中    華    民    國   111    年    1     月    12    日
                              書  記  官  蔡靜雯